# 借款利息是否可以资本化财政局补贴社保费怎么入账

提问人：蜀郭浪君 时间：2011-05-26 13:01:25
企业有几个采用浮动利率的借款怎么来测算利息计算是否正确呢？还有合同上写明 经营周转用 购买材料用款 这两借款的利息是不是不能资本化 固定资产贷款合同的借款产生的利息可以资本化？
[ 本帖最后由 蜀郭浪君 于 2011-5-28 16:55 编辑 ]

回答人：chenyiwei
借款合同上注明用途为“经营周转用”、“购买材料用”等的贷款，不能用于购建固定资产的用途，如果确实用于购建固定资产了，则属于挪用。在发生挪用借款的情况下，如果有证据表明借款资金和符合资本化条件的资产的资本支出之间的对应关系，则在会计上可以按一般借款资本化的原则将部分借款费用予以资本化，以真实反映经济业务的实际发生情况。 但需要注意：会计上所接受和认定的表明借款资金和符合资本化条件的资产的资本支出之间的对应关系的证据，另一方面也将构成表明企业存在挪用贷款行为的确凿证据。企业一旦与银行发生纠纷，而此类证据被银行掌握，企业将处于相当不利的境地。对此企业需要相当谨慎，对一旦被银行要求提前还款或收取罚息等情况下可能造成的不利后果予以充分考虑、谨慎计提。

回答人：chenyiwei
回复 藤椅 蜀郭浪君 的帖子如果这部分社保直接由财政局代为缴纳，企业取得的社保缴纳凭证上注明的金额为实际由企业缴纳的金额，则按照实际缴纳的金额（应缴数减去补贴数）计入相关成本、费用科目。如果由财政将款项拨付给企业，然后企业全额缴纳，取得的缴款凭证上注明的金额为应缴数的，则分别反映相关的成本、费用和营业外收入。

回答人：chenyiwei
回复 wenwen.2221 的帖子
政府补助准则规范的政府补助的一个基本特征是：企业与政府之间发生资金流等经济资源流动，企业直接从政府取得补助。因此政府以代付、代为承担费用等方式向企业提供的补助不属于政府补助准则的规范范围。这种情况下，企业按照自身实际支付的金额确认为资产或者费用。

提问人：luoyao17 时间：2014-03-13 18:27:15
您好，陈版，问下企业购置固定资产贷款/补充流动资金 1000 万，政府进行利息补贴 40 万，这 40 万是应该进营业外收入？还是冲减财务费用？还是在以后年度慢慢确认

回答人：chenyiwei
首先考虑有无资本化利息，如有则将相应金额的补助作为与资产相关的政府补助，计入递延收益；其次以实际发生的费用化利息为限确定与收益相关的政府补助，按照实际发生的费用化利息金额将相应的补助转入营业外收入。